臺灣高雄地方法院民事判決
111年度雄簡字第515號
原      告  金科代國際股份有限公司

法定代理人  楊喻閎  
訴訟代理人  郭怡均  
被      告  賴怡蕙  
上列當事人間請求履行契約事件，本院於中華民國111年4月26日
言詞辯論終結，本院判決如下:
    主    文
一、原告之訴駁回。
二、訴訟費用由原告負擔。
    事實及理由
一、按當事人得以合意定第一審管轄法院，但以關於由一定法律
    關係而生之訴訟為限，民事訴訟法第24條第1項定有明文。
    查本件依兩造於民國110年11月9日簽立之委託契約書（下稱
    系爭契約）第八條約定（見本院卷第13頁），兩造合意選定
    以本院為第一審管轄法院；又本件訴訟亦非屬專屬管轄之訴
    訟，兩造就上開合意管轄之約定自不受影響。是本院依前揭
    規定，對本件有管轄權，合先敘明。
二、原告主張：被告於110年11月9日與伊簽訂系爭契約，委託伊
    代被告申請各項銀行貸款等相關事宜，並約定申請貸款完成
    後由被告支付實際貸款總金額18％的服務費作為報酬。嗣原
    告於110年11月9日代被告尋得可核貸窗口「首璽聯合代書事
    務所（下稱首璽代書事務所），申辦貸款，獲核貸100萬元
    ，被告依約應給付18％即18萬元（計算式：1,000,000×18%=1
    80,000），惟被告迄今未給付該報酬，爰依系爭契約第3條
    第3項、第5條第1項及民法債務不履行之法律關係，提起本
    件訴訟等語。並聲明：被告應給付原告18萬元及自起訴狀繕
    本送達翌日起至清償日止，按週年利率5％計算之利息。
三、被告未於言詞辯論期日到場，亦未提出書狀作何聲明或陳述
    。
四、得心證之理由：
㈠、按當事人主張有利於己之事實者，就其事實有舉證之責任。
    民事訴訟法第277 條定有明文。又民事訴訟如係由原告主張
    權利者，應先由原告負舉證之責，若原告先不能舉證，以證
    實自己主張之事實為真實，則被告就其抗辯事實即令不能舉
    證，或其所舉證據尚有疵累，亦應駁回原告之請求，最高法
    院17年上字第917 號判例可資參照。
㈡、查兩造於110年5月9日簽訂系爭契約，約定由被告委託原告
    代為申辦銀行貸款等相關事宜乙節，有系爭契約影本1份附
    卷可參（見本院卷第13頁），堪信為真。依系爭契約第1條
    約定：被告委託房屋貸款金額為「100」萬元，月利息1.8分
    ，月付金「1萬8,000」元，本委辦金額僅係被告計畫申請之
    金額，實際核貸金額依「銀行」同意核貸之數額為準。又系
    爭契約第4條約定：被告同意申辦各類金融貸款完成後支付
    原告服務「18%」（以實際核貸總金額計算）。且被告應於
    金融機構將被告貸得款項撥入被告帳戶後3日內給付原告該
    服務報酬，逾期者每2日加收該應支付之服務報酬費用百分
    之1作為懲罰性違約金。另系爭契約第3條第3款約定：被告
    應在原告完成銀行貸款當日至核准銀行完成對保契約手續，
    若因被告因素不願至銀行簽立對保契約手續視同違反本契約
    ，被告仍應支付委託貸款之服務費予原告。系爭契約第5條
    第1款並約定違約之處罰：被告委託原告辦理各類金融貸款
    ，以簽立本契約書起一個禮拜內，包含送件銀行之後，需後
    補準備資料之時間，原告需盡快協助被告備齊文件送至銀行
    ，若有逃避之嫌不願配合對保等，視同違反本契約，被告須
    支付原告違約金申辦金額之勞務報酬費用，並應全額一次付
    清予原告。原告起訴主張其已依系爭契約之約定事項代被告
    尋得可核貸窗口，並通知被告為填寫申請書、補資料、及配
    合行員照會等手續，惟被告卻拒絕完成而違約等語。依首揭
    法條規定及判例意旨，自應由原告就其已依約完成尋得核准
    貸款之銀行或並願為對保之事實負舉證責任。
㈢、經查：原告就其主張已完成委任事項一節，固據其提出原告
    所屬職員與被告間之LINE對話內容（見本院卷第31-63頁）
    為證，然觀諸上開對話內容，僅有原告職員一再要求被告提
    出各種資料（包括雙證件、聯徵資料、對保所需文件等），
    並未有原告已覓得貸款「銀行」通知原告對保之相關對話，
    有該對話記錄在卷可稽（見本卷第31-63頁），況自金融監
    督管理委員會（即金管會) 之銀行局「金融機構基本資料查
    詢」之公開資訊中，亦查無「首璽代書事務所」之資訊，難
    認首璽代書事務所屬於銀行業之金融機構。首璽代書事務所
    既非系爭契約所約定之「銀行」或銀行業之金融機構，要與
    系爭契約受託辦理貸款之機構應為銀行之約定不符，故難謂
    原告已依約完成委託事項。況被告於首璽代書事務所核準後
    亦未明示已同意將貸款機構自銀行業變更為非銀行業之首璽
    代書事務所，故縱原告有尋得可貸款之對象，然因首璽代書
    事務所既非系爭契約所要求之「銀行」，顯與系爭契約上被
    告當時指定之條件不符，據此亦難認原告已依債之本旨而為
    給付，被告自無對保義務，原告亦不得請求被告辦理對保手
    續，並於被告未履行協助義務時，請求上開相關違約費用。
五、綜上所述，原告依系爭契約第三條第三項、第五條及債務不
    履行之法律關係，請求被告應給付原告18萬元及自起訴狀繕
    本送達被告翌日起至清償日止，按週年利率5％計算之遲延利
    息，為無理由，應予駁回。
六、訴訟費用負擔之依據：民事訴訟法第78條。
中　　華　　民　　國　　111 　年　　5 　　月　　13　　日
                  高雄簡易庭  法      官  林綉君
以上正本係照原本作成。
如不服本判決，應於送達後20日內，向本院提出上訴狀並表明上
訴理由，如於本判決宣示後送達前提起上訴者，應於判決送達後
20日內補提上訴理由書（須附繕本）。
中　　華　　民　　國　　111 　年　　5 　　月　　13　　日
                              書  記  官  羅崔萍